---
title: "Usługi oparte o dane a OpenCPU"
author: "Przemysław Biecek"
date: "R i Duże Dane"
output:
  slidy_presentation:
    highlight: default
    css: ../style.css
    font_adjustment: 0
---

# Wprowadzenie

Do poważnych zastosowań potrzebowalibyśmy OpenCPU zainstalowanego na zewnętrznym serwerze.

Aby uniknąć przechodzenia przez administrację serwera, który i tak nie byłby dostępny przez wifi (z mojego komputera) będziemy pracować na lokalnej instalacji.

Instrukcje dotyczące tego jak można pobrać i zainstalować wersję serwerową i lokalną, znajdują się tutaj: 

https://www.opencpu.org/download.html

Wystarczy napisać

```{r, eval=FALSE}
install.packages("opencpu")
```

# Ale o co chodzi?

Dwa tygodnie temu omawialiśmy bazy danych, pozwalają one odsunąć dane od lokalnego komputera. Przetwarzanie danych może mieć miejsce na silniejszej maszynie a do użytkownika trafiają tylko małe obliczone agregaty.

Dzisiaj omówimy model, które pozwala na odsunięcie przetwarzania na inną maszynę. Dzięki temu możemy wymagające obliczeniowo zadania przesunąć na większe maszyny, możemy też zlecać przetwarzanie spoza R (integracja usług).

```{r, eval=FALSE}
library(opencpu)
opencpu$stop()
opencpu$start(4348);
```

Po włączeniu pakietu na porcie 4348 nasłuchuje serwer.

Otwarte porty - Network Utility / Port Scan

# Banalne użycie

Zobaczmy przykład użycia z pomocą API do testowania

http://localhost:4348/ocpu/test/

# Co możemy zrobić

Listing funkcji z pakietu (domyślnie info)

http://localhost:4348/ocpu/library/stats/

Lista funkcji i zbiorów danych eksportowanych przez pakiet

http://localhost:4348/ocpu/library/stats/R
http://localhost:4348/ocpu/library/stats/data

Z linii poleceń można używać też curl'a

`curl http://localhost:4348/ocpu/library/stats/data/`

A z R można wykonywać GET i POST

```{r, eval=FALSE}
library(httr)
httr::GET("http://localhost:4348/ocpu/library/stats/data")

httr::GET("http://localhost:4348/ocpu/library/stats/R/rnorm")

httr::GET("http://192.168.143.80:2018/ocpu/library/subtitler/R/")

```

# Co możemy zrobić

Dane można konwertować np. do pliku txt lub do jsona

http://localhost:4348/ocpu/library/PogromcyDanych/data/koty_ptaki/print
http://localhost:4348/ocpu/library/PogromcyDanych/data/koty_ptaki/json
http://localhost:4348/ocpu/library/PogromcyDanych/data/koty_ptaki/csv
http://localhost:4348/ocpu/library/PogromcyDanych/data/koty_ptaki/rda

Podobnie dla funkcji dostępna jest metoda print

http://localhost:4348/ocpu/library/stats/R/rnorm

oraz dokumentacja dostępna przez API

http://localhost:4348/ocpu/library/stats/man/rnorm/
http://localhost:4348/ocpu/library/stats/man/rnorm/text
http://localhost:4348/ocpu/library/stats/man/rnorm/html
http://localhost:4348/ocpu/library/stats/man/rnorm/pdf

# Wykonywanie funkcji

Funkcje należy wywoływać przez protokół POST. Można podawać argumenty a wynik będzie zapisany w sesji.

```{r, eval=FALSE}

(tmp <- httr::POST("http://localhost:4348/ocpu/library/stats/R/rnorm", 
           body = list(n = "5")))
```

Lista obiektów w sesji

http://localhost:4348/ocpu/tmp/x0d6d220455/

Lista obiektów R zapisanych w sesji

http://localhost:4348/ocpu/tmp/x0d6d220455/R/

```{r, eval=FALSE}
(tmp <- httr::GET("http://localhost:4348/ocpu/tmp/x096265a4cd/R"))
rawToChar(tmp$content)

load(url("http://localhost:4348/ocpu/tmp/x05f50cc67c/R/.val/rda"))
.val
readLines(url("http://localhost:4348/ocpu/tmp/x05f50cc67c/R/.val/csv"))
.val

```

# Grafika

Wynikiem mogą być nie tylko obiekty R, ale też grafika w formacie png, pdf, svg

```{r, eval=FALSE}
httr::POST("http://localhost:4348/ocpu/library/graphics/R/hist", 
           body = list(x = "[0,1,1,1,1,5]", col="'black'"))
```

Odwołać do wyników można się przez link

http://localhost:4348/ocpu/tmp/x0ba6b83f97
http://localhost:4348/ocpu/tmp/x0ba6b83f97/graphics/1/pdf

# Sesja

Cała sesja jako jeden plik

http://localhost:4348/ocpu/tmp/x0ba6b83f97/zip

Co zostało uruchomione

http://localhost:4348/ocpu/tmp/x0ba6b83f97/console/text

# Własny pakiet

Dowolne funkcjonalności można udostępniać zamykając je w funkcje nowych pakietów

```{r, eval=FALSE}
# równoważnie
readSubtitleId('1954081967')
# równoważnie
httr::POST("http://localhost:4348/ocpu/library/subtitler/R/readSubtitleId", 
           body = list(id = "1954081967"))

# pobieramy wyniki
(tmp <- httr::GET("http://localhost:4348/ocpu/tmp/x01965fe999/R"))
cat(rawToChar(tmp$content))

# pobieramy wyniki v2
load(url("http://localhost:4348/ocpu/tmp/x098bc38aa3/R/.val/rda"))
.val

# pobieramy wyniki v3
readLines("http://localhost:4348/ocpu/tmp/x0ac0bafa14/R/.val/csv")

```

# Przekazywanie argumentów do funkcji

```{r, eval=FALSE}
# argumenty przekazane jako wartości
httr::POST("http://localhost:4348/ocpu/library/stats/R/rpois", 
           body = list(n = "1", lambda= "10"))

# przekazanie kodu R jako argumentu
httr::POST("http://localhost:4348/ocpu/library/stats/R/rexp", 
           body = list(n = "sqrt(9)", rate= "1"))

# przekazanie wyników jednej funkcji jako argumentu drugiej
httr::POST("http://localhost:4348/ocpu/library/stats/R/rexp", 
           body = list(n = "x0300823580", rate= "1"))

dotkliwosc(rate = 3)

```

# Serwis public.opencpu.org

Zdalne wykonanie funkcji można przećwiczyć na serwisie udostępnionym przez public.opencpu.org.

```{r, eval=FALSE}
# zdalne uruchomienie funkcji rexp
httr::POST("http:/192.168.143.72:7415/")

res <- httr::POST("https://public.opencpu.org/ocpu/library/stats/R/rexp", 
           body = list(n = "2+12", rate= "1"))


# Wyniki można odczytać i wykorzystać jak w przypadku poprzednich analiz
# https://public.opencpu.org/ocpu/tmp/x06921c10f6/R

```

# Jak wywołać większy kod

Używając funkcji identity możemy skrypt do wykonania przesłać jako argument funkcji identity ()

```{r, eval=FALSE}
httr::POST("https://public.opencpu.org/ocpu/library/base/R/identity", 
           body = list(x = "coef(lm(speed~dist, data=cars))"))

# Wyniki można odczytać i wykorzystać jak w przypadku poprzednich analiz
# https://public.opencpu.org/ocpu/tmp/x044bc7b4f3/R

```

# Zdalne uruchamianie skryptów

Możemy uruchamiać skrypty R / Rmd itp.

```{r, eval=FALSE}

httr::POST("http://localhost:4348/ocpu/library/subtitler/demo/data.R")

# http://localhost:4348/ocpu/tmp/x0206198d33/stdout/text
```

Skrypty Rmd są kompilowane do różnych formatów.

```{r, eval=FALSE}

httr::POST("http://localhost:4348/ocpu/library/subtitler/examples/sherlock.Rmd")

# http://localhost:4348/ocpu/tmp/x065d7d3fb6/files/
```

# Linki 

Jak zainstalować

https://www.opencpu.org/download.html

Szersza dokumentacja pakietu

https://www.opencpu.org/api.html#api-root


# Zadanie

W zespołach dwuosobowych należy przygotować API do usługi, która (każdy zespół robi jedną z niżej wymienionych rzeczy):

A. Dla wskazanego filmu i języka pobiera napisy oraz wyznacza częstość liter dla tych napisów.

B. Dla wskazanego filmu i języka przedstawi chmurę słów.

C. Dla wskazanego filmu pobierze napisy w języku angielskim i wyznaczy wydźwięk (sentiment) tych napisów / z podziałem na trend w trakcie trwania filmu.

