---
title: "Usługi oparte o dane a OpenCPU"
author: "Przemysław Biecek"
date: "R i Duże Dane"
output:
  slidy_presentation:
    highlight: default
    css: ../style.css
    font_adjustment: 0
---

# Wprowadzenie

Do poważnych zastosowań potrzebowalibyśmy OpenCPU zainstalowanego na zewnętrznym serwerze.

Aby uniknąć przechodzenia przez administrację serwera, który i tak nie byłby dostępny przez wifi (z mojego komputera) będziemy pracować na lokalnej instalacji.

Instrukcje dotyczące tego jak można pobrać i zainstalowac wersję serwerową i lokalną, znajdują się tutaj: 

https://www.opencpu.org/download.html

Wystarczy napisać

```{r, eval=FALSE}
install.packages("opencpu")
```

# Ale o co chodzi?

Dwa tygodnie temu omawialiśmy bazy danych, pozwalają one odsunąć dane od lokalnego komputera. Przetwarzanie danych może mieć miejsce na silniejszej maszynie a do użytkownika trafiają tylko małe obliczone agregaty.

Dzisiaj omówimy model, które pozwala na odsunięcie przetwarzania na inną maszynę. Dzięki temu możemy wymagające obliczeniowo zadania przesunąć na większe maszyny, możemy też zlecać przetwarzanie spoza R (integracja usług).

```{r, eval=FALSE}
library(opencpu)
```

Po włączeniu pakietu na porcie 4348 nasłuchuje serwer.

Otwarte porty - Network Utility / Port Scan

# Banalne użycie

Zobaczmy przykład użycia z pomocą API do testowania

http://localhost:4348/ocpu/test/

# Co możemy zrobić

Listing funkcji z pakietu (domyślnie info)

http://localhost:4348/ocpu/library/stats/

Lista funkcji i zbiorów danych eksportowanych przez pakiet

http://localhost:4348/ocpu/library/stats/R
http://localhost:4348/ocpu/library/stats/data

Z linii poleceń można używać też curl'a

`curl http://localhost:4348/ocpu/library/stats/data/`

A z R można wykonywać GET i POST

```{r, eval=FALSE}
library(httr)
httr::GET("http://localhost:4348/ocpu/library/stats/data")

httr::GET("http://localhost:4348/ocpu/library/stats/R/rnorm")
```

# Co możemy zrobić

Dane można konwertować np. do pliku txt lub do jsona

http://localhost:4348/ocpu/library/PogromcyDanych/data/koty_ptaki/print
http://localhost:4348/ocpu/library/PogromcyDanych/data/koty_ptaki/json
http://localhost:4348/ocpu/library/PogromcyDanych/data/koty_ptaki/csv
http://localhost:4348/ocpu/library/PogromcyDanych/data/koty_ptaki/rda

Podobnie dla funkcji dostępna jest metoda print

http://localhost:4348/ocpu/library/stats/R/rnorm

oraz dokumentacja dostępna przez API

http://localhost:4348/ocpu/library/stats/man/rnorm/
http://localhost:4348/ocpu/library/stats/man/rnorm/text
http://localhost:4348/ocpu/library/stats/man/rnorm/html
http://localhost:4348/ocpu/library/stats/man/rnorm/pdf

# Wykonywanie funkcji

Funkcje należy wywoływać przez protokół POST. Można podawać argumenty a wynik będzie zapisany w sesji.

```{r, eval=FALSE}
httr::POST("http://localhost:4348/ocpu/library/stats/R/rnorm", 
           body = list(n = "5"))
```

Lista obiektów w sesji

http://localhost:4348/ocpu/tmp/x05f50cc67c/

Lista obiektów R zapisanych w sesji

http://localhost:4348/ocpu/tmp/x05f50cc67c/R/

```{r, eval=FALSE}
(tmp <- httr::GET("http://localhost:4348/ocpu/tmp/x05f50cc67c/R"))
rawToChar(tmp$content)

load(url("http://localhost:4348/ocpu/tmp/x05f50cc67c/R/.val/rda"))
.val
```

# Grafika

Wynikiem mogą być nie tylko obiekty R, ale też grafika w formacie png, pdf, svg

```{r, eval=FALSE}
httr::POST("http://localhost:4348/ocpu/library/graphics/R/hist", 
           body = list(x = "[0,1,1,1,1,5]", col="'black'"))
```

Odwołać do wyników można się przez link

http://localhost:4348/ocpu/tmp/x0ba6b83f97
http://localhost:4348/ocpu/tmp/x0ba6b83f97/graphics/1/pdf

# Sesja

Cała sesja jako jeden plik

http://localhost:4348/ocpu/tmp/x0ba6b83f97/zip

Co zostało uruchomione

http://localhost:4348/ocpu/tmp/x0ba6b83f97/console/text

# Własny pakiet

Dowolne funkcjonalności można udostępniać zamykając je w funkcje nowych pakietów

```{r, eval=FALSE}
library(opencpu)

# równoważnie
readSubtitleId('1954081967')
httr::POST("http://localhost:4348/ocpu/library/subtitler/R/readSubtitleId", 
           body = list(id = "1954081967"))

# pobieramy wyniki
(tmp <- httr::GET("http://localhost:4348/ocpu/tmp/x08820f6ec7/R"))
cat(rawToChar(tmp$content))

load(url("http://localhost:4348/ocpu/tmp/x098bc38aa3/R/.val/rda"))
.val
```


# Linki 

Jak zainstalować

https://www.opencpu.org/download.html

Szersza dokumentacja pakietu

https://www.opencpu.org/api.html#api-root
