---
title: "Aplikacje webowe - shiny"
author: "Przemysław Biecek"
date: "R i Duże Dane"
output:
  slidy_presentation:
    highlight: default
    css: ../style.css
    font_adjustment: 0
---

# Wprowadzenie

Dzielenie się wynikami z analiz w R z innymi osobami odbwały się kiedyś na dwa sposoby:
Można było podzielić się skryptem w R i odbiorca zaawansowany technicznie miał możliwość modyfikacji ścieżki analiz, musiał mieć jedna wiedzę o skrypcie.
Można było podzielić się raportem który ukrywa techniczne detale ale nie pozostawia możliwości dynamicznej zmiany.

Shiny łączy najlepsze cechy obu podejść. Pozwala na interaktywną eksplorację danych przy ukryciu szczegółów technicznych.

Materiały do nauki krop po kroku: http://shiny.rstudio.com/tutorial/

Gdzie hostować aplikacje: http://shiny.rstudio.com/deploy/

Galeria rozwiązań: http://shiny.rstudio.com/gallery/

Dokumentacja: http://shiny.rstudio.com/reference/shiny/latest/

# Przykłady

shiny1 - prosta aplikacja

shiny2 - panel z różnymi wyjściami

shiny3 - wyrażenia reaktywne

# Uruchamianie

,,Ręczne'' uruchmianie aplikacji

```{r, eval=FALSE}
runApp('katalog',  display.mode = "showcase")
```

Aplikacje możemy umieścić na serwerze (uruchamianie zdalne) lub na gist (będzie pobrana i uruchomiona lokalnie)

Przykład dla https://gist.github.com/pbiecek/0617b36500f95daa3a00

```{r, eval=FALSE}
runGist("0617b36500f95daa3a00")
```
