---
title: "Praca domowa"
author: "Katarzyna Fąk"
date: "08.03.2015"
output: html_document
---

Porównaniu poddaję dwie kultowe produkcje roku 1994: **Króla Lwa** oraz **Forresta Gumpa**.
Podstawowe informacje i opinie o filmach znajdowałam na stronach: wikipedii oraz filmwebu:

* [Król Lew - filmweb.pl](http://www.filmweb.pl/Krol.Lew)
* [Forrest Gump - filmweb.pl](http://www.filmweb.pl/Forrest.Gump)
* [Król Lew - pl.wikipedia.org](http://pl.wikipedia.org/wiki/Kr%C3%B3l_Lew)
* [Forrest Gump - pl.wikipedia.org](http://pl.wikipedia.org/wiki/Forrest_Gump_%28film%29)


Potrzebne biblioteki:
```{r,cache=TRUE,results='hide'}
library(rvest)
library(stringi)
library(XML)
```

Adresy stron, z których będziemy korzystać:

```{r,cache=TRUE}
krol.lew.fw <- "http://www.filmweb.pl/Krol.Lew"
krol.lew.w <- "http://pl.wikipedia.org/wiki/Kr%C3%B3l_Lew"
forrest.gump.fw <- "http://www.filmweb.pl/Forrest.Gump"
forrest.gump.w <- "http://pl.wikipedia.org/wiki/Forrest_Gump_%28film%29"
```

# Forrest Gump i Król Lew - podstawowe informacje

## Opisy producentów
```{r,cache=TRUE}
opisy <- function(title_html){
      cast <- html_nodes(html(title_html), "div p.text") #wezel.klasa
      teksty <- html_text(cast)
      return(teksty[1])
}

opisy(forrest.gump.fw)
opisy(krol.lew.fw)
```

##Oceny i popularność
```{r, cache=TRUE}
cast <- html_nodes(html(forrest.gump.fw), "div div.ratingInfo")
(ratingInfo <- html_text(cast))
```
To surowa informacja, jednak łatwo można ją "obrobić" w zrozumiały sposób:
```{r, cache=TRUE}
cat("Ocena:",
    stri_extract_all_regex(ratingInfo, "[0-9]+,[0-9]")[[1]],
    "na",
    stri_extract_first_regex(ratingInfo, "[0-9]+ [0-9]+ \\p{L}+")[[1]],
    "-",
    stri_extract_last_regex(ratingInfo, "[0-9]+ [0-9]+ \\p{L}+ \\p{L}+")[[1]],
    "ów film."
)
```
Kod jest na tyle uniwersalny, że zadziała również na klasyku Walta Disneya oraz innych filmach z filmweb.pl
```{r, cache=TRUE,echo=FALSE}
cast <- html_nodes(html(krol.lew.fw), "div div.ratingInfo")
(ratingInfo <- html_text(cast))

cat("Ocena:",
    stri_extract_all_regex(ratingInfo, "[0-9]+,[0-9]")[[1]],
    "na",
    stri_extract_first_regex(ratingInfo, "[0-9]+ [0-9]+ \\p{L}+")[[1]],
    "-",
    stri_extract_last_regex(ratingInfo, "[0-9]+ [0-9]+ \\p{L}+ \\p{L}+")[[1]],
    "ów film."
)
```

# Podstawowe dane
Podstawowe dane pochodzą z portalu pl.wikipedia.org, w którym na stronach większości filmów można znaleźć zwięzłe i przejrzyste tabelki. 

```{r, cache=TRUE}
tabele <- readHTMLTable(html(forrest.gump.w), stringsAsFactors = FALSE)
forrest_info <- tabele[[1]][c(2:12,14:18),]
row.names(forrest_info) <- NULL

tabele <- readHTMLTable(html(krol.lew.w), stringsAsFactors = FALSE)
krol_info <- tabele[[2]][1:14,]

print(forrest_info)
```

Dzięki pobranym tabelom możemy uzyskać dowolną podstawową informację na temat obu filmów w bardzo prosty sposób. Obrazują to dwa poniższe przykłady:

**Reżyseria:**
```{r, cache=TRUE}
(krol_info[krol_info[,1]=="Reżyseria",2])
(forrest_info[forrest_info[,1]=="Reżyseria",2])
```

**W rolach (głosach?) głównych:**
```{r,cache=TRUE}
(KL <- unlist(
      stri_extract_all_regex(
            krol_info[krol_info[,1]=="Główne role",2],
      "[A-Z][a-z]+ [A-Z][a-z]+")))

(FG <- unlist(
      stri_extract_all_regex(
            forrest_info[forrest_info[,1]=="Główne role",2],
      "[A-Z][a-z]+ [A-Z][a-z]+")))

```

**Czy któryś z głównych aktorów z Forresta Gumpa podkładał głos do Króla Lwa?**
```{r, cache=TRUE}
FG%in%KL
```
# Opinie

Ciekawszą rzeczą będzie przyjrzenie się recenzjom obu filmów. Ich pobranie uprzedzić musi analiza odnośników prowadzących do odpowiednich tekstów. Poniższa funkcja pomoże nam wyciągać odpowiednie teksty i zapisywać je do wektora.

```{r,cache=TRUE}
recenzje <- function(film){
      # stop if not (...)
      # parsowanie strony:
      html <- html(paste0(film,"/reviews"))
      cast <- html_nodes(html, "h3 a")
      # schowek na recenzje:
      reviews <- numeric(length(cast))
            # wydłubywanie recenzji
            for(i in seq_along(cast)){
                  href <- html_attrs(cast[[i]])
                  html1 <- html(paste0("http://www.filmweb.pl",href))
                  cast1 <- html_nodes(html1,"div.normal")
                  reviews[i] <- html_text(cast1)
            }
      return(reviews)
}
```


```{r,cache=TRUE,results='hide'}
forrest_gump_reviews <- recenzje(forrest.gump.fw)
lion_king_reviews <- recenzje(krol.lew.fw)
```

Jak to wygląda? (na przykładzie wybranej recenzji)
```{r}
lion_king_reviews[1]
```

Teksty takie mogą przydać się do analizy wydźwięku treści. Wykorzystując odpowiednie techniki możemy ocenić popularność danego filmu i emocje, jakie wywołuje. Oto jak (moim zdaniem) **nie** powinno się tego robić.

```{r, cache=TRUE}
lion_king_reviews <- stri_trans_tolower(lion_king_reviews)
slowa <- unlist(stri_extract_all_words(lion_king_reviews))
# pierwszych 50 k'woli prezentacji. Naturalnie, jest ich więcej.
table(slowa[1:50])

# Polski słownik wydźwięku: http://zil.ipipan.waw.pl/SlownikWydzwieku
download.file("http://zil.ipipan.waw.pl/SlownikWydzwieku?action=AttachFile&do=get&target=slownikWydzwieku01.csv","slownik")
slownik <- read.csv("slownik",sep="\t",h=FALSE)[,c(1,5)]
```

Pobrany słownik ocenia wydźwięk słowa w skali [`r range(slownik[,2])`] [negatywny,pozytywny].

Słowa występujące w naszym słowniku:
```{r, cache=TRUE}
slowa_w_slowniku <- table(slowa[slowa%in%slownik[,1]])
```
`r round((sum(slowa_w_slowniku)/length(slowa)*100),2)`% słów z naszych recenzji jest w słowniku. Wydźwięk z wszystkich recenzji:
```{r,cache=TRUE}
vec <- setNames(slownik[,2],slownik[,1])
w <- vec[names(slowa_w_slowniku)]%*%slowa_w_slowniku
as.numeric(w)
```
co (sprowadzając do skali [-2,2]) wynosi: **`r w/sum(slowa_w_slowniku)`**.

```{r,cache=TRUE,echo=FALSE,results='hide'}
forrest_reviews <- stri_trans_tolower(recenzje(forrest.gump.fw))
slowa2 <- unlist(stri_extract_all_words(forrest_reviews))
slowa2_w_slowniku <- table(slowa2[slowa2%in%slownik[,1]])
w2 <- vec[names(slowa2_w_slowniku)]%*%slowa2_w_slowniku
```
Analogiczne postępowanie dla Forresta Gumpa zwróci nam wartość **`r as.numeric(w2)/sum(slowa2_w_slowniku)`**.

# Opinie z Twittera

```{r,cache=TRUE,results='hide',echo=FALSE}
# SLOWNIK ANGIELSKI
download.file("http://www2.compute.dtu.dk/pubdb/views/edoc_download.php/6010/zip/imm6010.zip","eng_words")
unzip("eng_words")
part1 <- read.csv("AFINN/AFINN-96.txt", header = FALSE, sep = "\t")
part2 <- read.csv("AFINN/AFINN-111.txt", header = FALSE, sep = "\t")
eng_words <- rbind.data.frame(part1,part2)
```

Bardzo wiele z pobranych tweetów się powtarza, w efekcie z 1000 rekordów bywa, że pozostaje ich mniej niż połowa.
Następująca funkcja służy do analizowania wydźwięku tweetów. Posłużyłam się [tym oto](http://www2.compute.dtu.dk/pubdb/views/edoc_download.php/6010/zip/imm6010.zip) słownikiem. **Został on już automatycznie pobrany do katalogu `r getwd()`**.

```{r,cache=TRUE}
# funkcja do liczenia sentymentu z Tweetera, dla dowolnego tytulu.
# n - liczba tweetow do wyszukania.
sentiment_tweeter <- function(tytul,n){
      require(stringi)
      require(twitteR)
      setup_twitter_oauth(consumerKey, consumerSecret, access_token, access_secret)

      tweets <- searchTwitter(tytul,n)
      df_tweets <- twListToDF(tweets)
      data0 <- unique(df_tweets$text)

      # data cleaning
      data <- stri_replace_all_regex(data0, "(RT|via)((?:\\b\\W*@\\w+)+)","")   # usuwanie RT z poczatkow
      data <- stri_replace_all_regex(data, "@\\w+","")                         # usuwanie nazw @...
      data <- stri_replace_all_regex(data, "http(s)*://[^ ]+","")              # usuwanie linkow
      data <- stri_replace_all_regex(data, "#[^ ]+","")                        # usuwanie nazw #...
      data <- stri_trans_tolower(data)
      data <- unlist(stri_extract_all_words(data))
      
      #sentiment
      words <- table(data[data%in%eng_words[,1]]) # dziadowy słownik: ze 123 wyrazów znalazł jedynie 7 z nich...
      vec <- setNames(eng_words[,2],eng_words[,1])
      sentiment <- vec[names(words)]%*%words 
      # czyli wydźwięk danego słowa * liczba jego wystąpień. Sumujemy po współrzędnych.
      cat("Liczba użytych tweetów: ", length(data0), " na ", n, ".")
      return(as.integer(sentiment)/(sum(words)))
      }
```

W efekcie (_uśredniony_) wydźwięk poszczególnych filmów jest następujący (słownik oceniał każdy wyraz w skali [`r range(eng_words[,2])`]):
```{r,cache=TRUE}
sentiment_tweeter("The Lion King",300)
sentiment_tweeter("Forrest Gump",300)
```

# NGramy

Wiedzy o popularności danych filmów dostarczą nam również NGramy firmy Google. Korzystając z udostępnionych baz danych zobaczymy, jak zmieniała się popularność tytułów filmów w literaturze anglojęzycznej. Niestety dane danych bazy sięgają jedynie 2008 roku.

```{r,cache=TRUE}
# starałam się, by jak najbardziej zuniwersalizować(?) kod, tak by tytuł jedynie wystarczył do wyświetlenia wykresu. Nad postacią linku (by generował się sam, po tytule) da się popracować, ale to już chyba zagadnienie na inny dzień... :) Podobnie pionową oś wskazującą na rok produkcji można łatwo dodać, wykorzystując uzyskane już dane: wiedząc to poszłam po mniejszej lini oporu, skupiając się na tym, co istotne ;]
link <- "https://books.google.com/ngrams/graph?content=The+Lion+King%2CForrest+Gump&year_start=1985&year_end=2008&corpus=17&smoothing=4&share=&direct_url=t1%3B%2CThe%20Lion%20King%3B%2Cc0%3B.t1%3B%2CForrest%20Gump%3B%2Cc0"
#parsowanie
cast <- html_nodes(html(link), "script")

# wydobycie informacji o zakresie osi odciętych
t_axis <- as.numeric(
      stri_split_regex(
            na.omit(unlist(stri_extract_all_regex(html_text(cast),"[0-9]{4}, [0-9]{4}, [0-9]+\\.[0-9]+"))),
      ", ")[[1]])
t <- seq(from = t_axis[1], to = t_axis[2], by = 1)

# informacje o poszczególnych szeregach czasowych
timeseries_raw <- stri_split_regex(
      na.omit(unlist(stri_extract_all_regex(html_text(cast), "var data .+"))),
      "\"ngram\": ")[[1]][-1]

y <- lapply(timeseries_raw, function(x){
      # wydłubanie wartości szeregów czasowych
      as.numeric(
      stri_extract_all_regex(x, "[0-9]+\\.[0-9]+(e-[0-9]+){0,1}")[[1]])
})
names_y <- stri_extract_first_regex(timeseries_raw,"[a-zA-Z ]+")
y_axis <- range(union(y[[1]],y[[2]]))           # rozpiętość na osi y.
plot(t, y[[1]], col = "blue", lwd=4, type="l",
     ylim = y_axis, xlab = "lata", ylab="popularność",yaxt="n", xaxp=c(t_axis[-3],t_axis[2]-t_axis[1]),
     main="Popularność tytułu danego filmu w literaturze anglojęzycznej")
par(new=TRUE)
plot(t, y[[2]], col = "red", lwd=4, type="l", ylim = y_axis, yaxt="n", xaxt="n",ylab="",xlab="")
lines(c(1994,1994),c(0,y_axis[2]),lty=2) # rok wydania obu filmów
legend(t[1],y_axis[2], names_y,col=c("blue","red"),lty=c(1,1),lwd=c(4,4))
```

>To byłoby na tyle. Nie wynikają stąd wielkie wnioski (obie produkcje są jednakowo popularne, choć wydawałoby się, że użytkownicy Tweetera mniej lubią Króla Lwa), ale też nie będąc pewną co dokładnie jest celem pracy domowej, za takowy postawiłam sobie pobawienie się nowopoznanymi funkcjami bardziej niż zmienienie nimi świata :)

PS. Są czadowe.

