---
title: "Analiza filmów"
author: "Piotr Smuda"
date: "9 marca 2015"
output: pdf_document
---
#Wprowadzenie

Na warsztat postanowiłem wziąć dwa stare, ale uznane w świecie kinematyki 
filmy autorstwa Francicsa Forda Coppola. Pierwszym z nich jest 
*"Ojciec chrzestny"* (1972), zaś drugi to jego kontynuacja 
*"Ojciec chrzestny III"* (1990). Podczas wyboru kierowałem się chęcią
dowiedzenia się jaki miała wpływ różnica prawie 20 lat między tymi produkcjami
na obsadę i ocenę filmu przez widzów.

```{r,echo=FALSE,warning=FALSE,message=FALSE}
library("XML")
library("rvest")
library("stringi")
```

#Ojciec chrzestny (1972)

##Fabuła

```{r,echo=FALSE}
fabula_oc1<-html("http://www.imdb.com/title/tt0068646/plotsummary?ref_=tt_ql_6")
fabula1<-html_nodes(fabula_oc1, "p.plotSummary")
fabula1<-html_text(fabula1[[2]])
fabula1<-stri_trim_both(fabula1)
cat(stri_wrap(fabula1,85),sep="\n")
```

##Obsada

```{r,echo=FALSE}
obsada_oc1<-"http://www.imdb.com/title/tt0068646/fullcredits?ref_=tt_cl_sm#cast"
obsada1<-readHTMLTable(obsada_oc1,stringsAsFactors=FALSE)
obsada1<-obsada1[[3]]
obsada1_ktory<-which(obsada1[,1]!="")
obsada1<-obsada1[1:(obsada1_ktory-1),c(2,4)]
obsada1[,2]<-sapply(sapply(sapply(obsada1[,2],stri_split_boundaries),
   stri_replace_all_fixed,c("\n","  "),c("",""),vectorize_all=FALSE),
   stri_flatten,"")
names(obsada1)<-c("actor","role")
obsada1
```

##Oceny

###Łączna

```{r,echo=FALSE}
ocena_oc1<-html("http://www.imdb.com/title/tt0068646/?ref_=chttp_tt_2")
ocena1<-html_nodes(ocena_oc1,"div.titlePageSprite")
(ocena1<-as.numeric(html_text(ocena1)))
```

###Głosy Użytkowników

```{r,echo=FALSE}
oceny_uzyt_oc1<-readHTMLTable("http://www.imdb.com/title/tt0068646/ratings?ref_=tt_ov_rt")
oceny_podzial1<-oceny_uzyt_oc1[[1]]
names(oceny_podzial1)<-stri_extract_all_regex(names(oceny_podzial1),"[a-zA-Z]+",simplify=TRUE)
oceny_podzial1[,2]<-stri_extract_all_regex(oceny_podzial1[,2],"[0-9]{1,2}.[0-9]{1,2}%",simplify=TRUE)
oceny_podzial1
oceny_uzyt1<-oceny_uzyt_oc1[[2]]
oceny_uzyt1[,2]<-stri_extract_all_regex(oceny_uzyt1[,2],"[0-9]+",simplify=TRUE)
oceny_uzyt1[,3]<-stri_extract_all_regex(oceny_uzyt1[,3],"[0-9]+",simplify=TRUE)
oceny_uzyt1[,3]<-stri_paste(oceny_uzyt1[,3][,1],oceny_uzyt1[,3][,2],sep=".")
oceny_uzyt1<-oceny_uzyt1[-19,]
oceny_uzyt1
```

```{r,echo=FALSE,fig.height=4.5,fig.width=7}
ile_lacznie1<-as.numeric(oceny_uzyt1[19,2])
ile1<-as.numeric(oceny_uzyt1[1,2])+as.numeric(oceny_uzyt1[2,2])
ile_bezplci1<-ile_lacznie1-ile1
pm1<-as.numeric(oceny_uzyt1[1,2])/ile_lacznie1
pf1<-as.numeric(oceny_uzyt1[2,2])/ile_lacznie1
pws1<-ile_bezplci1/ile_lacznie1
pie(c(pm1,pf1,pws1),labels=stri_paste(round(c(pm1,pf1,pws1)*100,2),"% - ",
   c("males","females","unknown sex")),main="Percentage of votes")
```

Jak widać film ten był dużo częściej oceniany (oglądany) przez mężczyzn, co za pewne wynika
z tematyki filmu. Kobiety mało kiedy lubią filmy o życiu gangsterskim i bliższe
są im filmy z nutką romantyzmu. Mężczyźni zaś lubią sobie wyobrażać bycie twardzielami,
którymi są bohaterzy filmu.

Przykłady paru średnich głosów przy pomocy wykresów dla różnych płci i grup
wiekowych (skala 0-10):
```{r,echo=FALSE,fig.height=4.5,fig.width=7}
barplot(as.numeric(oceny_uzyt1[1:2,3]),names.arg=c("Males","Females"),ylim=c(0,10),
   main="Sex")
barplot(as.numeric(oceny_uzyt1[c(3,6,9,12),3]),names.arg=c("<18","18-29","30-44","45+"),
   ylim=c(0,10),main="Both sexes")
barplot(as.numeric(oceny_uzyt1[c(4,7,10,13),3]),names.arg=c("<18","18-29","30-44","45+"),
   ylim=c(0,10),main="Males")
barplot(as.numeric(oceny_uzyt1[c(5,8,11,14),3]),names.arg=c("<18","18-29","30-44","45+"),
   ylim=c(0,10),main="Females")
```
Jak można zauważyć, mężczyźni ocenili lepiej film od kobiet. Może wynikać z faktu, że
generalnie mężczyznom bliżej jest do gangsterskiego życia niż kobietom.
Ponadto widoczna jest tendencja, że wraz z wiekiem średnia ocena filmu
spada.

##Nagrody i nominacje

```{r,echo=FALSE}
nagrody_oc1<-html("http://www.imdb.com/title/tt0068646/awards?ref_=tt_awd")
nagrody1<-html_nodes(nagrody_oc1,"div.desc")
nominacje1<-as.numeric(stri_extract_all_regex(html_text(nagrody1),
   "[0-9]+(?= nominations)",simplify=TRUE))
nagrody1<-as.numeric(stri_extract_all_regex(html_text(nagrody1),
   "[0-9]+(?= wins)",simplify=TRUE))
oskary1<-html_nodes(nagrody_oc1,"table")[[1]]
oskary1<-html_table(oskary1,fill=TRUE)
oskary1<-which(oskary1[,1]=="NominatedOscar")-1
nagrody_nominacje1<-data.frame(wins=nagrody1,nominations=nominacje1,nr_of_oscars=oskary1)
nagrody_nominacje1
```

Po nagrodach widać, że film nie bez przyczyny znajduje się na pozycji drugiej
na liście najlepiej ocenianych filmów. Nie zawsze oceny filmów idą w parze z nagrodami,
ale w tym przypadku muszę się zgodzić, bo film jest naprawdę dobry i oglądało mi się go
z przyjemnością.

#Ojciec chrzestny III (1990)

##Fabuła

```{r,echo=FALSE}
fabula_oc2<-html("http://www.imdb.com/title/tt0099674/plotsummary?ref_=tt_ql_6")
fabula2<-html_nodes(fabula_oc2, "p.plotSummary")
fabula2<-html_text(fabula2[[1]])
fabula2<-stri_trim_both(fabula2)
cat(stri_wrap(fabula2,85),sep="\n")
```

##Obsada

```{r,echo=FALSE}
obsada_oc2<-"http://www.imdb.com/title/tt0099674/fullcredits?ref_=tt_cl_sm#cast"
obsada2<-readHTMLTable(obsada_oc2,stringsAsFactors=FALSE)
obsada2<-obsada2[[3]]
obsada2_ktory<-which(obsada2[,1]!="")
obsada2<-obsada2[1:(obsada2_ktory-1),c(2,4)]
obsada2[,2]<-sapply(sapply(sapply(obsada2[,2],stri_split_boundaries),
   stri_replace_all_fixed,c("\n","  "),c("",""),vectorize_all=FALSE),
   stri_flatten,"")
names(obsada2)<-c("actor","role")
obsada2
```

##Oceny

###Łączna

```{r,echo=FALSE}
ocena_oc2<-html("http://www.imdb.com/title/tt0099674/?ref_=tt_rec_tt")
ocena2<-html_nodes(ocena_oc2,"div.titlePageSprite")
(ocena2<-as.numeric(html_text(ocena2)))
```

###Głosy Użytkowników

```{r,echo=FALSE}
oceny_uzyt_oc2<-readHTMLTable("http://www.imdb.com/title/tt0099674/ratings?ref_=tt_ov_rt")
oceny_podzial2<-oceny_uzyt_oc2[[1]]
names(oceny_podzial2)<-stri_extract_all_regex(names(oceny_podzial2),"[a-zA-Z]+",simplify=TRUE)
oceny_podzial2[,2]<-stri_extract_all_regex(oceny_podzial1[,2],"[0-9]{1,2}.[0-9]{1,2}%",simplify=TRUE)
oceny_podzial2
oceny_uzyt_oc2<-readHTMLTable("http://www.imdb.com/title/tt0099674/ratings?ref_=tt_ov_rt")
oceny_uzyt2<-oceny_uzyt_oc2[[2]]
oceny_uzyt2[,2]<-stri_extract_all_regex(oceny_uzyt2[,2],"[0-9]+",simplify=TRUE)
oceny_uzyt2[,3]<-stri_extract_all_regex(oceny_uzyt2[,3],"[0-9]+",simplify=TRUE)
oceny_uzyt2[,3]<-stri_paste(oceny_uzyt2[,3][,1],oceny_uzyt2[,3][,2],sep=".")
oceny_uzyt2<-oceny_uzyt2[-19,]
oceny_uzyt2
```

```{r,echo=FALSE,fig.height=4.5,fig.width=7}
ile2<-as.numeric(oceny_uzyt2[1,2])+as.numeric(oceny_uzyt2[2,2])
ile_lacznie2<-as.numeric(oceny_uzyt2[19,2])
ile_bezplci2<-ile_lacznie2-ile2
pm2<-as.numeric(oceny_uzyt2[1,2])/ile_lacznie2
pf2<-as.numeric(oceny_uzyt2[2,2])/ile_lacznie2
pws2<-ile_bezplci2/ile_lacznie2
pie(c(pm2,pf2,pws2),labels=stri_paste(round(c(pm2,pf2,pws2)*100,2),"% - ",
   c("males","females","unknown sex")),main="Percentage of votes")
```

Podobnie jak w przypadku pierwszej części widoczne jest, że film ten był dużo 
częściej oceniany (oglądany) przez mężczyzn.

Przykłady paru średnich głosów przy pomocy wykresów dla różnych płci i grup
wiekowych (skala 0-10):
```{r,echo=FALSE,fig.height=4.5,fig.width=7}
barplot(as.numeric(oceny_uzyt2[1:2,3]),names.arg=c("Males","Females"),ylim=c(0,10),
   main="Sex")
barplot(as.numeric(oceny_uzyt2[c(3,6,9,12),3]),names.arg=c("<18","18-29","30-44","45+"),
   ylim=c(0,10),main="Both sexes")
barplot(as.numeric(oceny_uzyt2[c(4,7,10,13),3]),names.arg=c("<18","18-29","30-44","45+"),
   ylim=c(0,10),main="Males")
barplot(as.numeric(oceny_uzyt2[c(5,8,11,14),3]),names.arg=c("<18","18-29","30-44","45+"),
   ylim=c(0,10),main="Females")
```
Jak można zauważyć, film został oceniony tak samo przez mężczyzn jak i kobiety.
Ponadto widoczna jest znowu tendencja, że wraz z wiekiem średnia ocena filmu
spada.

##Nagrody i nominacje

```{r,echo=FALSE}
nagrody_oc2<-html("http://www.imdb.com/title/tt0099674/awards?ref_=tt_awd")
nagrody2<-html_nodes(nagrody_oc2,"div.desc")
nominacje2<-as.numeric(stri_extract_all_regex(html_text(nagrody2),
   "[0-9]+(?= nominations)",simplify=TRUE))
nagrody2<-as.numeric(stri_extract_all_regex(html_text(nagrody2),
   "[0-9]+(?= wins)",simplify=TRUE))
oskary2<-html_nodes(nagrody_oc2,"table")[[1]]
oskary2<-html_table(oskary2,fill=TRUE)
oskary2<-which(oskary2[,1]=="NominatedOscar")-1
nagrody_nominacje2<-data.frame(wins=nagrody2,nominations=nominacje2,nr_of_oscars=oskary2)
nagrody_nominacje2
```

Moim zdaniem *Ojciec Chrzestny III* był dobrym, ale niewystarczająco dobrym filmem
by dostać przynajmniej jednego Oskara. Zawierał on wszystko to, co można było 
znaleźć w poprzednich częściach, co bez wątpienia miało wpływ na liczbę zdobytych nagród.

```{r,echo=FALSE}
#Był to ten sam kod co w przypadku pierwszego filmu. Jak widać działa poprawnie.
```

#Porównanie

##Wspólna obsada

```{r,echo=FALSE}
intersect(obsada1[,1],obsada2[,1])
```

Jak można było przypuszczać oba filmy miały wspólną obsadę, choć liczba aktorów,
którzy grali w obu filmach jest niewielka. Wynika to z faktu, że między tymi częściami
jest aż 16 lat różnicy, co mogło mieć wpływ na śmierć niektórych z nich oraz z faktu,
że wielu bohaterów z pierwszej części zostało już uśmierconych przez reżysera.

##Ocena łączna

```{r,echo=FALSE}
cat("Ocena Ojca chrzestnego:",ocena1)
cat("Ocena Ojca chrzestnego III:",ocena2)
cat("Lepszą ocenę łączną miał film:")
(ocena_lepsza<-ifelse(ocena1>=ocena2,"Ojciec chrzestny","Ojciec chrzestny III"))
```

##Głosy użytkowników

```{r,echo=FALSE,fig.height=4.5,fig.width=7}
zbiorcze_obie<-as.matrix(data.frame(film1=as.numeric(oceny_uzyt1[c(3,6,9,12),3]),
   film2=as.numeric(oceny_uzyt2[c(3,6,9,12),3])))
barplot(t(zbiorcze_obie),beside=TRUE,names.arg=c("<18","18-29","30-44","45+"),
   ylim=c(0,10),main="Both sexes",legend=c("Ojciec chrzestny","Ojciec chrzestny III"),
      args.legend=list(bg="white",x="bottomright",cex=.7))
zbiorcze_mezczyzni<-as.matrix(data.frame(film1=as.numeric(oceny_uzyt1[c(4,7,10,13),3]),
   film2=as.numeric(oceny_uzyt2[c(4,7,10,13),3])))
barplot(t(zbiorcze_mezczyzni),beside=TRUE,names.arg=c("<18","18-29","30-44","45+"),
   ylim=c(0,10),main="Males",legend=c("Ojciec chrzestny","Ojciec chrzestny III"),
      args.legend=list(bg="white",x="bottomright",cex=.7))
zbiorcze_kobiety<-as.matrix(data.frame(film1=as.numeric(oceny_uzyt1[c(5,8,11,14),3]),
   film2=as.numeric(oceny_uzyt2[c(5,8,11,14),3])))
barplot(t(zbiorcze_kobiety),beside=TRUE,names.arg=c("<18","18-29","30-44","45+"),
   ylim=c(0,10),main="Females",legend=c("Ojciec chrzestny","Ojciec chrzestny III"),
   args.legend=list(bg="white",x="bottomright",cex=.7))
```

##Nagrody i nominacje

```{r,echo=FALSE}
nagrody_nominacje<-data.frame(wins=c(nagrody1,nagrody2),nominations=c(nominacje1,nominacje2),
   nr_of_oscars=c(oskary1,oskary2),row.names=c("Ojciec chrzestny","Ojciec chrzestny III"))
nagrody_nominacje
```

##Podsumowanie

Na koniec patrząc po ocenach nasuwa się wniosek, że nie zawsze "odgrzewane" po wielu 
latach kontynuacje filmów są świetnym produktem. Oglądałem całą trylogię *Ojca Chrzestnego* 
i muszę przyznać, że o ile dwie pierwsze części oglądałem zafascynowany, to przy oglądaniu
ostatniej części miałem wrażenie, że twórcy na siłę chcą dokończyć historię rodu Corleone 
i wycisnąć z widza ostatnie pieniądze, dzięki sławie dwóch poprzednich filmów. 
