---
title: "Pakiety"
author: "Przemysław Biecek"
date: "R i Duże Dane"
output:
  slidy_presentation:
    highlight: default
    css: ../style.css
    font_adjustment: 0
---

# Wprowadzenie

Z pewnością korzystaliśmy już z nie jednego pakietu. Po co tworzyć własne?

Jednym z powodów jest chęć podzielenia się kodem (z współpracownikami, studentami lub całym światem).

Innym, być może nawet ważniejszym jest możliwość uporządkowania swojej pracy. Pakiet wymusza strukturę.

Cytując Hilary Parker 
*Seriously, it doesn’t have to be about sharing your code (although that is an added benefit!). It is about saving yourself time.*

---

# Linki

Materiałów o tym jak tworzyć pakiety jest dużo. Trzy bardzo przydatne źródła to

- Bardzo rozbudowana, niespecjalnie czytelna ale wyczerpująca (z różnymi znaczeniami tego słowa) dokumentacja
http://cran.r-project.org/doc/manuals/R-exts.html#Creating-R-packages

- Nowa książka Hadleya o tym jak pisać pakiety. Lektura na 3-4 godziny, obowiązkowa!
http://r-pkgs.had.co.nz/intro.html

- Dokumentacja pakietu Roxygen2
https://github.com/klutometis/roxygen#roxygen2

# Zaczynamy budowę pakietu

Pakiet można budować 

- zupełnie ręcznie, samemu troszcząc się o strukturę plików

- z użyciem narzędzi, które to ułatwiają

Bardzo wiele przydatnych funkcji do budowy i zarządzania pakietami ma pakiet devtools.

```{r, eval=FALSE}
library(roxygen2)
library(testthat)
devtools::session_info()
```

# Zaczynamy budowę pakietu

Obecnie najłatwiej to zrobić z użyciem funkcji `devtools::create`.

```{r, eval=FALSE}
unlink("/Users/pbiecek/GitHub/RandBigData/MINI_2015/materialy/pakiety/subtitler2",recursive = TRUE)
devtools::create("/Users/pbiecek/GitHub/RandBigData/MINI_2015/materialy/pakiety/subtitler2")
```

Pakiety będą żyły w trzech odsłonach

- zródło (katalog)
- pakiet źródłowy (plik tar.gz
- pakiet binarny (plik zip/tgz)
- zainstalowany pakiet to rozpakowany pakiet binarny

# Gdzie instalowane są pakiety?

```{r, eval=FALSE}
.libPaths() 
```

Od dzisiaj wprowadźmy sobie trzy zasady.

- Nigdy nie używać funkcji source() w kodzie R.
- Starać się nie używać funkcji library() w kodzie R.
- Starać się  nie używać funkcji require() w kodzie R.

# Gdzie instalowane są pakiety?

Ważne elementy pakietu:

- Plik DESCRIPTION
- katalogi R, man, data
- Imports i Suggests
- Roxyen2

# Najważniejsze funkcje

```{r, eval=FALSE}
# przetestuj pakiet
devtools::check()

# zbuduj pakiet
devtools::build()

# zainstaluj pakiet
devtools::install()
# lub z githuba
# zadziałą ale bardzoooooo długo
devtools::install_github("RandBigData", "pbiecek", subdir = "MINI_2015/materialy/pakiety/subtitler")

# zbuduj dokumentacje
devtools::document()

# dodaj informacje o zależnościach
devtools::use_testthat()

# wykonaj testy z użyciem pakietu testthat
devtools::test()

# dodaj nową ilustrację
devtools::use_vignette("sherlock")
```

# Gdzie instalowane są pakiety?

```{r, eval=FALSE}
library("formatR")
formatR::tidy_dir("/Users/pbiecek/GitHub/RandBigData/MINI_2015/materialy/pakiety/subtitler/R")
```


