---
title: "Bazy danych a R"
author: "Przemysław Biecek"
date: "R i Duże Dane"
output:
  slidy_presentation:
    highlight: default
    css: ../style.css
    font_adjustment: 0
---

# Wprowadzenie

Chcemy pracować z dużymi danymi, a dużę dane zajmują dużo miejsca.

Zdecydowana większość funkcji w programie R wymaga by dane na których pracujemy były w pamięci RAM.

Mamy więc dwie możliwości:

- pracować na ,,tłustych'' komputerach z dużą ilością RAM (jednak dzisiaj trudno wyjść poza 1 TB RAM, chyba że ma się baaardzo duży budżet),

- trzymać dane poza R, możliwie dużo przetwarzania wykonywać poza R, a do R wczytywać tylko takie dane, które są naprawdę niezbędne.

Do opcji pierwszej wrócimy za jakiś czas, dzisiaj omówimy kilka rozwiązań bazujących na bazach danych pozwalających na trzymanie dużych danych poza R i wczytywanie do R tylko potrzebnych agregatów.

---

# Bazy danych

Z programu R możemy łączyć się do zabawkowych baz danych takich jak `SQLite`, baz średniego kalibru, takich jak Postgress czy MySQL oraz baz nastawionych na duże dane, takich jak RedShift, Teradata, Netezza i inne.

O ile te bazy różnią się funckjonalnością, skalowalnością i prędkością, to z perspektywy użytkownika R korzystanie z nich jest dosyć podobne. Poniżej pokażemy jak korzystać z SQLite i MySQLa.

---

# SQLite

SQLite to lekka bazująca na pliku baza danych. Ma ona dosyć ograniczone funkcjonalności, ale tak prosto ją zainstalować, że wręcz trudno powiedzieć w którym momencie się to robi.

Aby połączyć się z bazą danych wystarczy wskazać plik, w którym przechowywane są dane

```{r, eval=FALSE}
library("RSQLite")

# ładujemy sterownik do bazy danych
sterownik <- dbDriver("SQLite")

# inicjujemy połączenie z serwerem bazodanowym
polaczenie <- dbConnect(sterownik,"zabawka.db")

# wyświetlamy tabele widoczne w bazie danych
dbListTables(polaczenie)

# wyświetlamy kolumny w określonej tabeli
dbListFields(polaczenie, "auta2012")

# używając funkcji dbGetQuery możemy wykonać na bazie zapytanie SQLowe
pierwsze10 <- dbGetQuery(polaczenie, 
           "select * from auta2012 limit 10")
pierwsze10
agregat <- dbGetQuery(polaczenie, 
           "select count(*) as liczba, 
           avg(`Cena.w.PLN`) as 
           cena, Marka from auta2012 
           group by Marka")
agregat

# używając funkcji dbDisconnect() możemy się z bazą danych rozłączyć
# wazne jest by po sobie sprzątać na wypadek gdyby dane z pamięci nie zostały zapisane do pliku
dbDisconnect(polaczenie)
```

# MySQL

Większość poważniejszych baz danych do zalogowania wymaga autoryzacji przez określonego użytkownika.
Tabele z danymi są pogrupowane w bazach danych i uprawnienia definiuje się osobno do tabel i baz i operacji.

MySQL to najlżejsza z baz danych średniego kalibru. Poniżej przedstawimy proste operacje na tej bazie.

```{r, eval=FALSE}
haslo <- '64tl1bp6un9sqxp8'

library(RMySQL)

# ładujemy sterownik do bazy danych
sterownik <- MySQL()

# aby się połączyć musimy podać użytkownika, hasło i wskazać bazę danych
# inicjujemy połączenie z serwerem bazodanowym
mpolaczenie = dbConnect(sterownik, 
                        user='pbiecek', password=haslo, dbname='students', 
                        host='beta.icm.edu.pl')

# wyświetlamy tabele widoczne w bazie danych
dbListTables(mpolaczenie)

# wyświetlamy kolumny w określonej tabeli
dbListFields(mpolaczenie, "auta2012")

# używając funkcji dbGetQuery możemy wykonać na bazie zapytanie SQLowe
pierwsze10 <- dbGetQuery(mpolaczenie, 
           "select * from auta2012 limit 10")
pierwsze10
agregat <- dbGetQuery(mpolaczenie, 
           "select count(*) as liczba, avg(`Cena.w.PLN`) as cena, Marka from auta2012 group by Marka")
agregat

# używając funkcji dbDisconnect() możemy się z bazą danych rozłączyć
# wazne jest by po sobie sprzątać na wypadek gdyby dane z pamięci nie zostały zapisane do pliku
dbDisconnect(mpolaczenie)
```


# Po co się uczyć SQLa skoro znamy dplyr'a

Standardów i implementacji SQLa jest tak wiele, że zastanawiające jest dlaczego nazywane są standardami.

Praktycznie każda baza danych różni się listą zaimplementowanych funkcjonalności czy agregatów. 

Jeżeli pracujemy z jedną bazą danych to może nam to nie doskiwerać, ale jeżeli trzeba jednocześnie korzystać z MSSQL'a, MySQLa, RedShifta i Postgresa? (wcale nie taki wydumany przykład)

Wielu problemów można sobie oszczędzić używając pośrednika do komunikacji z bażą danych takiego jak dplyr.
Pozwala on do pewnego stopnia na pracę z danymi bez zastanawiania się gdzie te dane aktualnie są i jaką funkcją w aktualnej bazie danych liczy się średnią.

```{r, eval=FALSE}
library(dplyr)

# w pakiecie dplyr połączenia tworzy się funkcjami src_...
# zobacz jakie funkcje zaczynają się od tego prefixu (help.search("src_.*"))
# poniżej skorzystamy z src_mysql i src_sqlite

# inicjujemy połączenie z bazą danych sqlite
polaczenie <- src_sqlite(path = 'zabawka.db')

# inicjujemy połączenie z bazą danych mysql
polaczenie <- src_mysql(dbname = 'pbiecek', 
                        host = 'alpha.mini.pw.edu.pl', user = 'pbiecek', password = haslo)

polaczenie <- src_mysql(dbname = 'students', 
                        host = 'beta.icm.edu.pl', user = 'pbiecek', password = haslo)

# obiekt klasy tbl_sql można utworzyć podając nazwę tabeli
# lub zapytania SELECT 
auta1 <- tbl(polaczenie, "auta2012")
auta2 <- tbl(polaczenie, sql("SELECT * FROM auta2012"))

# mając taki obiekt, reszta operacji wygląda tak jak w zwykłym dplyr
auta1 %>% 
  head(2)

# a robić możemy dosyć zaawansowane rzeczy
auta1 %>% 
  group_by(Marka) %>% 
  summarise(sr.cena = mean(Cena.w.PLN)) %>% 
  filter(sr.cena < 3000)

# obiekt tbl_sql nie przechowuje danych, ale instrukcje pozwalające na dostęp do danych
sq1 <- auta1 %>% group_by(Marka) %>% summarise(sr.cena = mean(Cena.w.PLN))

# można z niego wyłuskać zapytanie SQL, które dane wygeneruje
sq1$query
# oraz plan zapytania
explain(sq1)
```

# Leniwość ale nie lenistwo

Leniwość, tak jest takie słowo w SJP. I świetnie oddaje prace z obiektami `tbl_sql`.

Operacje na tych obiektach nie są materializowane o ile nie muszą być materializowane (użytkownik wprost tego zarząda).
Gdy już jest jasne co użytkownik chce zrobić i gdy jawnie zarząda wyniku, wszystkie operacje są wykonywane w możliwie małej liczbie (=jeden) kroków.

```{r, eval=FALSE}
# niby coś robi, ale niewiele
tmp1 <- filter(auta1, Przebieg.w.km < 100000) 
tmp2 <- group_by(tmp1, Marka) 
tmp3 <- summarise(tmp2, sr.cena = mean(Cena.w.PLN)) 
tmp4 <- filter(tmp3, sr.cena < 3000) 
str(tmp4)
tmp4$query

# dopiero gdy już nie ma wyjścia
# collect(tmp4) - wyznacza wynik oraz pobiera do R
# compute(tmp4) - wyznacza wynik i zapisuje w tymczasowej tabeli w bazie danych

```

# Zapisz wynik do bazy

```{r, eval=FALSE}
# policzmy coś
wynik <- collect(tmp4)

# odświeżmy połączenie, na wypadek gdyby wygasło
polaczenie <- src_mysql(dbname = 'students', 
                        host = 'beta.icm.edu.pl', user = 'pbiecek', password = haslo)

# to jest bardzo nieładne, nieudokumentowane, naganne, ale działa
db_drop_table(polaczenie$con, table='wynik')

# serializujemy tabelę w bazie danych
# opcjonalnie argumentem name= możemy wskazać nazwę tabeli
# do której zapiszemy wynik
uchwyt_doTabeli <- copy_to(polaczenie, wynik, temporary = FALSE)

```

# Linki, linki, linki

Skrypt z najciekawszymi funkcjami RSQLita

http://faculty.washington.edu/kenrice/sisg-adv/exampleSQLite.R

Łagodne wprowadzenie do baz danych z dplyr'em

http://cran.rstudio.com/web/packages/dplyr/vignettes/databases.html


