---
title: "Raport - wybory 2015"
author: "Adrianna Sudoł i Marcin Rdzanowski"
date: "14 maja 2015"
output: pdf_document
---
```{r,echo=FALSE,results='hide',warning=FALSE,error=FALSE,message=FALSE} 
library(wsk)
liczba_w = nrow(wybory2015)
```
#Dane:

Ilość zebranych różnych tekstów o kandydatach biorących udział w wyborach prezydenckich 2015:
```{r,echo=FALSE,warning=FALSE,error=FALSE,fig.align='center'} 
print(liczba_w)
``` 


Dla poszczególnych portali liczba zebrnych danych jest nastepująca:

```{r,echo=FALSE,warning=FALSE,fig.align='center'}
l_onet = sum(as.numeric(wybory2015$portal=='onet'))
l_onet_wybory = sum(as.numeric(wybory2015$portal=='onet_wybory'))
l_wp = sum(as.numeric(wybory2015$portal=='wp'))
l_news = sum(as.numeric(wybory2015$portal=='newsweek'))
l_gazeta = sum(as.numeric(wybory2015$portal=='gazeta'))
l_tvn = sum(as.numeric(wybory2015$portal=='tvn'))
l_tvn_wybory = sum(as.numeric(wybory2015$portal=='tvn_wybory'))
l_tvp = sum(as.numeric(wybory2015$portal=='tvp'))
l_twit_nasluch = sum(as.numeric(wybory2015$portal=='tweeter_nasluch'))
l_twit_kandydat = sum(as.numeric(wybory2015$portal=='tweeter_kandydat'))

wynik = data.frame(portal=c("onet.pl","onet.pl/wybory","wp.pl",
                            "newsweek.pl","gazeta.pl","tvn24.pl",
                            "tvn24.pl/wybory", " tvpinfo.pl", "twitter-kandydat",
                            "twitter-nasluch"), 
                   liczba_artykulow = c(l_onet,l_onet_wybory,l_wp,l_news,
                                        l_gazeta,l_tvn, l_tvn_wybory,l_tvp,
                                        l_twit_nasluch,l_twit_kandydat))
print(wynik)
 
```

Objętość zebranych danych spakowanych do pliku .zip wynosi:
```{r,echo=FALSE,warning=FALSE,fig.align='center'}
library(stringi)
sciezka_do_danych = 'D:/szkola/R i Big Data/projekt 1/'
info = file.info(stri_paste(sciezka_do_danych,'dane.zip'))
rozmiar = info$size/(1024*1024)
rozmiar = round(rozmiar,2)
cat(stri_paste(rozmiar, ' MB'))
```
Dane były zbierane w dniach: od 16.03.2015 do 11.05.2015.

Po uporządkowaniu i wyczszczeniu zebranych danych wszystkie zostały zapisane w ramce danych o nazwie *wybory2015*, którą można znaleźć w pakiecie **wsk** (*https://github.com/sudola*)

Opis ramki danych:

* *tekst* - treść artykułu lub tweeta,

* *portal* - nazwa portalu z jakiego są pobierane dane,

* *data* - data dnia w którym pojawił się artykuł lub tweet,

* *waga* - zmienna 0-1 czy dany artykuł był głównym tematem czy nie (tweety wszystkie mają automatycznie wagę 1)

* *l_retweet* - liczba kolejnych 'podaj dalej' tweetów (dla artykułów NA)

* *l_polubien* - liczba polubień tweeta (dla artykułów NA)

* *komorowski* - kolumna 0-1 czy dany tweet lub artykuł jest o Bronisławie Komorowskim (1) czy nie (0),

* *duda* - kolumna 0-1 czy dany tweet lub artykuł jest o  Andrzeju Dudzie (1) czy nie (0),

* *jarubas* - kolumna 0-1 czy dany tweet lub artykuł jest o  Adamie Jarubasie (1) czy nie (0),

* *ogorek* - kolumna 0-1 czy dany tweet lub artykuł jest o  Magdalenie Ogórek (1) czy nie (0),

* *palikot* - kolumna 0-1 czy dany tweet lub artykuł jest o  Januszu Palikocie (1) czy nie (0),

* *korwin* - kolumna 0-1 czy dany tweet lub artykuł jest o  Januszu Korwin - Mikke (1) czy nie (0),

* *kukiz* - kolumna 0-1 czy dany tweet lub artykuł jest o  Pawle Kukizie (1) czy nie (0),

* *sentyment_1* - sentyment wyliczony dla danego tekstu na podstawie słownika 1
* *sentyment_2* - sentyment wyliczony dla danego tekstu na podstawie słownika 2


#Wskaźniki: 

Dostępne wskaźniki są następujące:

* *poz_do_neg* - stosunek artykułów o wydźwięku poztywnym do tych o wydźwięku negatywnym,

* *pstwo_neg* - prawdopodobieństwo wystąpienia negatywnego tekstu o kandydacie w mediach,

* *pstwo_neu* - prawdopodobieństwo wystąpienia neutralnego tekstu o kandydacie w mediach,

* *pstwo_poz* - prawdopodobieństwo wystąpienia pozytywnego tekstu o kandydacie w mediach,

* *pstwo_widocznosci* - prawdopodobieństwo widoczności kandydata w mediach,

* *szansa_neg* - szansa wystąpienia tekstu o wydźwięku negatywnym,

* *szansa_poz* - szansa wystąpienia tekstu o wydźwięku pozytywnym,

* *szansa_neu* - szansa wystąpienia tekstu o wydźwięku neutralnym,

* *twitt_poz_neg* - różnica średniej liczby 'reetweetów' ('polubień') pozytywnych i negatywnych.

Ponadto każdy ze wskaźników można zastosować osobno dla każdego z kandydatów, osobno dla każdego portalu oraz dla osobnej daty oraz ich kombinacje.

# Wizualizacja danych:
Analiza sentymentu oparta jest o dwa różne słowniki: *słownik1*, *slownik2*, których opis można znaleźć w pakiecie **wsk**.
Wykresy dla zależności stosunku pozytywnych do negatywnych tekstów na temat danego kandydata:

```{r,echo=FALSE,warning=FALSE,fig.width = 8, fig.height = 6}
library("RColorBrewer")

# sentyment 1
pn_kom1 = poz_do_neg(wybory2015$komorowski, wybory2015$sentyment_1)
pn_duda1 = poz_do_neg(wybory2015$duda, wybory2015$sentyment_1)
pn_jarubas1 = poz_do_neg(wybory2015$jarubas, wybory2015$sentyment_1)
pn_ogorek1 = poz_do_neg(wybory2015$ogorek, wybory2015$sentyment_1)
pn_kukiz1 = poz_do_neg(wybory2015$kukiz, wybory2015$sentyment_1)
pn_palikot1 = poz_do_neg(wybory2015$palikot, wybory2015$sentyment_1)
pn_korwin1 = poz_do_neg(wybory2015$korwin, wybory2015$sentyment_1)

nazwy = c("Komorowski","Duda","Jarubas","Ogórek",
          "Kukiz","Palikot","Korwin")
ramka_pn1_ogolnie = data.frame(kandydat = nazwy, 
                              p_n = c(pn_kom1,pn_duda1, pn_jarubas1,pn_ogorek1,
                                      pn_kukiz1,pn_palikot1,pn_korwin1
                                                        ))

# sentyment 2
pn_kom2 = poz_do_neg(wybory2015$komorowski, wybory2015$sentyment_2)
pn_duda2 = poz_do_neg(wybory2015$duda, wybory2015$sentyment_2)
pn_jarubas2 = poz_do_neg(wybory2015$jarubas, wybory2015$sentyment_2)
pn_ogorek2 = poz_do_neg(wybory2015$ogorek, wybory2015$sentyment_2)
pn_kukiz2 = poz_do_neg(wybory2015$kukiz, wybory2015$sentyment_2)
pn_palikot2 = poz_do_neg(wybory2015$palikot, wybory2015$sentyment_2)
pn_korwin2 = poz_do_neg(wybory2015$korwin, wybory2015$sentyment_2)


ramka_pn2_ogolnie = data.frame(kandydat = nazwy, 
                               p_n = c(pn_kom2,pn_duda2, pn_jarubas2,pn_ogorek2,
                                       pn_kukiz2,pn_palikot2,pn_korwin2
                               ))
barplot(ramka_pn2_ogolnie$p_n,names.arg=as.character(ramka_pn2_ogolnie$kandydat),
        col = brewer.pal(7,"Set1"))
        title("Stosunek tekstów pozytywnych do negatywnych dla sentymentu 1")
barplot(ramka_pn1_ogolnie$p_n,names.arg=as.character(ramka_pn1_ogolnie$kandydat),
        col = brewer.pal(7,"Set1"),)
        title("Stosunek tekstów pozytywnych do negatywnych dla sentymentu 2")

```


Wykresy przedstawiające procent pozytywnych, negatywnych i neutralnych tekstów:


```{r,echo=FALSE,warning=FALSE,fig.width = 13, fig.height = 8.4}
wyn = wybory2015 %>% group_by(portal) %>%
  summarise(procent_obecnosci_poz = pstwo_poz(duda, wektor_sentyment = sentyment_2))
nazwy = as.character(wyn$portal)
nazwy[8] = 'tw_kand'
nazwy[9]='tw_nasluch'
barplot(wyn$procent_obecnosci_poz,names.arg = nazwy,
        col = brewer.pal(10,"Set3"))
title("Procenty pozytywnych tekstów na danym medium dla A. Dudy")
```



```{r,echo=FALSE,warning=FALSE,fig.width = 13, fig.height = 8.5}
wyn = wybory2015 %>% group_by(portal) %>%
  summarise(procent_obecnosci_poz = pstwo_neg(komorowski, wektor_sentyment = sentyment_2))
nazwy = as.character(wyn$portal)
nazwy[8] = 'tw_kand'
nazwy[9]='tw_nasluch'
barplot(wyn$procent_obecnosci_poz,names.arg = nazwy,
        col = brewer.pal(10,"Set3"))
title("Procenty negatywnych tekstów na danym medium dla B. Komorowskiego")
```





Szansa pozytywnych artykułów dla Magdaleny Ogórek na przełomie całego okresu zbierania danych:

```{r,echo=FALSE,warning=FALSE,message=FALSE,fig.width = 13, fig.height = 8.4,}
wyn = wybory2015 %>% group_by(data) %>%
  summarise(szansa_poz = szansa_poz(ogorek, wektor_sentyment = sentyment_1))
wyn = as.data.frame(wyn)
library(ggplot2)
ggplot(wyn, aes(x=c(1:58),y=szansa_poz)) +
geom_point()+geom_line()+ xlim(as.character(wyn$data))

```


Ogólna widoczność kandydatów:

```{r,echo=FALSE,warning=FALSE,message=FALSE,fig.width = 13, fig.height = 8.4}

widocznosci = c(pstwo_widocznosci(wybory2015$komorowski),
                pstwo_widocznosci(wybory2015$duda),
                pstwo_widocznosci(wybory2015$jarubas),
                pstwo_widocznosci(wybory2015$ogorek),
                pstwo_widocznosci(wybory2015$kukiz),
                pstwo_widocznosci(wybory2015$palikot),
                pstwo_widocznosci(wybory2015$korwin)
)
nazwy = c("Komorowski","Duda","Jarubas","Ogórek",
          "Kukiz","Palikot","Korwin")

dane_widocznosci = data.frame(kandydat=nazwy,pstwo_widocznosci = widocznosci)
barplot(dane_widocznosci$pstwo_widocznosci,
        names.arg=as.character(dane_widocznosci$kandydat),
        col = brewer.pal(7,"Set1"))
        title("Ogólna widoczność kandydatów w mediach")

```

Wykres zależności obecności Pawła Kukiza w mediach na przełomie pełnego okresu zbierania dnaych:

```{r,echo=FALSE,warning=FALSE,message=FALSE,fig.width = 13, fig.height = 8}
widocznosc_kukiz = wybory2015 %>% group_by(data) %>% 
  summarise(procent_obecnosci = pstwo_widocznosci(kukiz))
widocznosc_kukiz=as.data.frame(widocznosc_kukiz)
ggplot(widocznosc_kukiz, aes(x=c(1:58),y=procent_obecnosci,fill='kukiz')) +
geom_point()+geom_line()+ xlim(as.character(wyn$data))

```


```{r,echo=FALSE,warning=FALSE,message=FALSE,fig.width = 13, fig.height = 8}

widocznosc_komor = wybory2015 %>% group_by(data) %>% summarise(procent_obecnosci = pstwo_widocznosci(komorowski))
widocznosc_komor = as.data.frame(widocznosc_komor)
widocznosc_duda = wybory2015 %>% group_by(data) %>% summarise(procent_obecnosci = pstwo_widocznosci(duda))
widocznosc_duda = as.data.frame(widocznosc_duda)
widocznosc_jarubas = wybory2015 %>% group_by(data) %>% summarise(procent_obecnosci = pstwo_widocznosci(jarubas))
widocznosc_jarubas = as.data.frame(widocznosc_jarubas)
widocznosc_ogorek = wybory2015 %>% group_by(data) %>% summarise(procent_obecnosci = pstwo_widocznosci(ogorek))
widocznosc_ogorek = as.data.frame(widocznosc_ogorek)
widocznosc_palikot = wybory2015 %>% group_by(data) %>% summarise(procent_obecnosci = pstwo_widocznosci(palikot))
widocznosc_palikot = as.data.frame(widocznosc_palikot)
widocznosc_korwin = wybory2015 %>% group_by(data) %>% summarise(procent_obecnosci = pstwo_widocznosci(korwin))
widocznosc_korwin = as.data.frame(widocznosc_korwin)
widocznosc_kukiz = wybory2015 %>% group_by(data) %>% 
  summarise(procent_obecnosci = pstwo_widocznosci(kukiz))
widocznosc_kukiz = as.data.frame(widocznosc_kukiz)

nazwiska = c(rep("komorowski",58),rep("duda",58),
                              rep("jarubas",58), rep("ogorek",58),
                              rep("palikot",58),rep("korwin",58),
                              rep("kukiz",58))

zbior = data.frame(kandydat=nazwiska,
                   obecnosc = c(widocznosc_komor$procent_obecnosci,
                                widocznosc_duda$procent_obecnosci,
                                widocznosc_jarubas$procent_obecnosci,
                                widocznosc_ogorek$procent_obecnosci,
                                widocznosc_palikot$procent_obecnosci,
                                widocznosc_korwin$procent_obecnosci,
                                widocznosc_kukiz$procent_obecnosci
                                ))
library(ggplot2)
ggplot(zbior, aes(x=rep(1:58,7),y=obecnosc, color=kandydat)) +
  geom_line() +
  labs(x = "data")

```


