---
title: "Praca Domowa 2 - RiBD"
author: "Rafał Grądziel"
date: "13 marca 2016"
output: html_document
---
#Wprowadzenie

Nasze zadanie polegało na obliczeniu, ile różnych osób korzystało z danego urządzenia w danym roku - z dokładnościa do tego, iż żadna osoba nie wracała drugi raz do muzeum, aby ponownie z urządzenia skorzystać za pomocą karty z nowym ID.

###Etap Pierwszy

Wpierw zdefiniujmy funkcję pomocniczą, która dla zadanej ścieżki do pliku "*.log" znajduje liczbe różnych użytkowników. 

```{r, pomocnicza, warning=FALSE, message=FALSE}
library(stringi)
zlicz <- function(sciezka) {
   path=stri_paste("D:/RandBigData/exhibits-logs-2011/2013/",sciezka)
   dane=readLines(con=path)
   ktore=stri_detect_fixed(dane,"Added visitor") #nowy użytkownik
   dane2=dane[ktore]
   numery=stri_extract_first_regex(dane2,"[0-9]{3,}") 
   #bo pierwszy taki regex to numer ID karty
   dane4=unique(numery) # w razie gdyby ktos 2 razy skorzystał z urządzenia
   return(length(dane4))
}

```

###Etap Drugi

Teraz musimy ztablicować listę ścieżek do pliku, abyśmy mogli skorzystać z naszej funkcji pomocniczej.

```{r, lista, warning=FALSE, message=FALSE, dependson='pomocnicza'}
lista=list.files("D:\\RandBigData\\exhibits-logs-2011\\2013", recursive = TRUE, )
tylko_log=stri_detect_fixed(lista,"log") #pomijamy pliki o rozszerzeniu err
lista2=lista[tylko_log]
tylko_cnk=stri_detect_fixed(lista2,"cnk") #pomijamy foldery 'failed'
lista3=lista2[tylko_cnk]
listanazw=stri_extract_first_regex(lista3,"(?<=)/[a-z0-9]+(?=)/")
#pierwszym napisem o dlugosci wiekszej niz 3 bylo ID w lista3
head(listanazw)
ile=numeric(length(listanazw))
```

Ostatnia liczba wskazuje nam z ilu plików będziemy czerpać dane.


###Etap Trzy

Dla każdej ścieżki zliczmy liczbe różnych użytkowników.

```{r, ile, warning=FALSE, message=FALSE, dependson=c('lista2','pomocnicza')}
for (i in 1:length(listanazw)) {
   ile[i]=zlicz(lista3[i])
}
c(listanazw[1],ile[1]) #przykład
```

Mamy już wszystkie dane przeliczone, wystarczy teraz odpowiednio wysumować i Voilà:

```{r, ile2, warning=FALSE, message=FALSE, dependson=c('lista2','pomocnicza','ile')}
Sumarycznie=lapply(split(ile,listanazw),sum)
Sumarycznie
```

W taki oto sposób zliczyliśmy liczbę użytkowników na każdym urządzeniu.